臺灣高等法院刑事裁定
111年度抗字第1488號
抗  告  人  
即  被  告  鍾紀賢




選任辯護人  馬在勤律師
            袁啟恩律師
上列抗告人因違反兒童及少年性剝削防制條例等案件，不服臺灣
基隆地方法院中華民國111年9月19日羈押裁定（111年度訴字第
336號），提起抗告，裁定如下：
    主 文
抗告駁回。
    理 由
一、原裁定意旨略以：抗告人即被告甲○○經訊問後否認犯行，
    惟本件有起訴書所載之證據可佐，並有共同被告之供述及證
    人之證述在卷可憑，足認被告涉犯組織犯罪防制條例第3條
    第1項前段、兒童及少年性剝削防制條例第32條第2項之意圖
    營利犯媒介使少年為有對價之性交行為，犯罪嫌疑重大，且
    被告曾有經通緝之紀錄，有本院被告刑案資料查註紀錄表附
    卷可稽，有事實足徵被告有逃亡之虞；又被告對起訴書所載
    之事實大抵否認，與共同被告及證人之陳述不一致，未來有
    傳喚交互詰問之必要，堪認被告有勾串共同被告、證人之虞
    ，非予羈押，顯難確保審理程序之進行，核有刑事訴訟法第
    101條第1項第1、2款之羈押原因，且無其他侵害更小之手段
    得確保審理程序之順利進行，而有羈押之必要，於民國111
    年9月19日裁定羈押，並禁止接見、通信等情。
二、抗告意旨略以：(一)本件已起訴，所有卷證資料業已公開，
    且共同被告供述已具結在卷，此情形下，被告實難有再行勾
    串共同被告及證人之可能。(二)被告曾因案通緝2次，係10
    幾年前過往，通緝事由與本案毫無關聯，執被告過往通緝紀
    錄，難以憑認被告本案即有逃亡之虞。(三)被告因生活困頓
    始從事馬伕行為，實無資力可逃亡，所犯非重罪，亦無拋棄
    家人逃亡之必要，願依通知書準時到派出所報到或出庭，應
    得以具保、責付或限制住居代替羈押，始符合大法官會議第
    392、652、654號解釋意旨，降低抗告人權利之侵害，並符
    合比例原則等語。
三、被告經法官訊問後，認為犯罪嫌疑重大，而(一)有逃亡或有
    事實足認為有逃亡之虞，(二)有事實足認為有湮滅、偽造、
    變造證據或勾串共犯或證人之虞，(三)所犯為死刑、無期徒
    刑或最輕本刑為5年以上有期徒刑之罪，有相當理由認為有
    逃亡、湮滅、偽造、變造證據或勾串共犯或證人之虞等情形
    之一者，非予羈押，顯難進行追訴、審判或執行者，得羈押
    之，刑事訴訟法第101條第1項定有明文。又關於羈押與否之
    審查，其目的僅在判斷有無實施羈押強制處分之必要，並非
    認定被告有無犯罪之實體審判程序，故關於羈押之要件，無
    須經嚴格證明，以經釋明得以自由證明為已足；至於被告是
    否成立犯罪，乃本案實體上應予判斷之問題。是被告有無羈
    押之必要，法院僅須審查被告犯罪嫌疑是否重大、有無羈押
    原因，以及有無賴羈押以保全偵審或執行之必要，由法院就
    具體個案情節予以斟酌決定，如就客觀情事觀察，法院許可
    羈押之裁定，在目的與手段間之衡量並無明顯違反比例原則
    情形，即無違法或不當可言。
四、經查：
(一)被告雖否認有犯組織犯罪防制條例第3條第1項前段、兒童及
    少年性剝削防制條例第32條第2項之意圖營利犯媒介使少年
    為有對價性交犯行，惟經共同被告林官樓、鄭建升、林威丞
    、楊惠心之供述、證人李0如、廖昱翔、謝育斌之證述、告
    訴人C女及被害少女B女之證述在卷，並有通訊軟體對話紀錄
    、監聽譯文、警方跟監錄影照片、手機翻拍照片、扣案物品
    等可參，足認被告涉犯上開犯行罪嫌重大；又被告供述與上
    開共同被告及證人之證述不一，且其曾稱：本案雀巢應召站
    係將機房設在大陸，其有介紹廖昱翔擔任馬伕，並將自馬伕
    所收取性交易款項上繳匯入應召站帳戶內等語，可見其涉案
    程度非淺，酌以被告與共同被告及其等與被害少女間均有使
    用通訊軟體互為聯絡，易於相互勾串供詞，有勾串及滅證之
    高度誘因，認有勾串共犯、證人之虞。
(二)被告曾於102年間因詐欺、酒駕涉犯公共危險案件，2次遭通
    緝，有本院被告前案記錄表及通緝記錄表可佐，而本案被告
    所犯上開罪名為3年以上10年以下有期徒刑之罪，以被告就
    前開詐欺及酒駕輕罪，曾逃匿而遭通緝，前後2次，則本案
    涉案罪嫌刑責更重，應召站機房設在大陸地區，被告難謂無
    再次逃亡之可能。至被告主張其無資力及考量家人因素云云
    ，均非法定停止羈押之事由，俱不足取。
(三)衡諸本案犯罪對社會之危害、國家刑事司法權之有效行使、
    公共利益維護、被告人身自由私益及防禦權受限制程度等情
    ，經斟酌比例原則，實無從以具保或其他侵害人身自由較輕
    微之方式取代羈押，而認有羈押之必要。從而，原審依刑事
    訴訟法第101條第1項第1、2款規定，裁定羈押被告，並禁止
    接見、通信，核無違法或不當。被告執前詞提起抗告，指摘
    原裁定不當，為無理由，應予駁回。
五、據上論斷，應依刑事訴訟法第412條，裁定如主文。
中　　華　　民　　國　　111 　年　　9 　　月　　30　　日
                  刑事第三庭    審判長法　官  張惠立
                                      法　官  廖怡貞
                                      法　官  鄭昱仁
以上正本證明與原本無異。
不得再抗告。
                                      書記官  林吟玲
中　　華　　民　　國　　111 　年　　10　　月　　3 　　日